【裁判字號】    91,親,136
【裁判日期】    920116
【裁判案由】    確認非婚生子女
【裁判全文】
臺灣高雄地方法院民事判決  九十一年度親字第一三六號
    原      告    丙○○
    被      告    乙○○
                  甲○○
    被告兼右二人  丁○○○
    之法定代理人
右當事人間否認子女事件，本院判決如左：
    主    文
確認被告乙○○（身分證統一編號：Ｚ000000000號）、甲○○（身分證統
一編號：Ｚ000000000號），均非被告丁○○○自原告受胎所生之婚生子。
訴訟費用由被告負擔。
    事    實
甲、原告方面：
一、聲明：如主文所示。
二、陳述：原告丙○○（民國○○○年○月○○日生；身分證統一編號：Ｚ0000
    00000號）與被告丁○○○（四十八年八月一日生；身分證統一編號：Ｚ0
    00000000號）於七十六年三月十七日結婚，唯被告丁○○○於八十年間
    離家出走後，原告與被告溫月英即未再同居，並於八十七年十一月十九日辦妥離
    婚登記。然於原告與被告溫月英婚姻關係存續期間，被告溫月英竟自他人處受胎
    ，於八十三年四月二十六日產下雙胞胎即另兩被告乙○○、甲○○。嗣於九十一
    年十月間，丁○○○向台中地方法院訴請原告給付乙○○、甲○○扶養費，原告
    始悉上情。是以被告乙○○、甲○○雖係原告與被告溫月英於婚姻關係存續中所
    生，依法應推定為婚生子；惟被告乙○○、甲○○既非被告溫月英自原告受胎所
    生之子，自應認被告乙○○、甲○○與原告間並無親子關係。為此，提起本件訴
    訟。
三、證據：提出高雄長庚紀念醫院新子鑑定報告、戶籍謄本各二份為證。
乙、被告方面：
一、聲明：同意原告之請求。
二、陳述：被告乙○○、甲○○，係被告溫月英自訴外人許明祥受胎所生之子。
    理    由
一、按妻之受胎，係在婚姻關係存續中者，固推定其所生子女為婚生子女；惟該推定
    ，如夫妻之一方能證明妻非自夫受胎者，得於知悉子女出生之日起一年內提起否
    認之訴。此觀民法第一千零六十三條第一、二項規定自明。
二、原告主張被告乙○○、甲○○雖係伊與被告丁○○○於婚姻關係存續中所生之子
    ，惟被告乙○○、甲○○並非被告丁○○○自原告受胎所生之子等事實，業據其
    提出高雄長庚紀念醫院新子鑑定報告、戶籍謄本各二份為證，且被告及證人許明
    祥均陳明「被告乙○○、甲○○係被告丁○○○自許明祥受胎所生」。綜上言之
    ，堪信原告之主張為真正。
三、揆諸上開說明，被告乙○○、甲○○顯非被告丁○○○自原告受胎所生之子；從
    而，原告依民法第一千零六十三條第二項之規定，訴請確認被告乙○○、甲○○
    非被告丁○○○與原告之婚生子女，即屬正當，應予准許。
四、結論：本件原告之訴為有理由，依民事訴訟法第八十五條項，判決如主文。
中      華      民      國    九十二    年      一      月     十六     日
                              臺灣高雄地方法院家事法庭
~B法      官  洪碩垣
右正本證明與原本無異。
如不服本判決，應於送達後廿日內，向本院提出上訴狀。
中      華      民      國    九十二    年      一      月     二十三   日
~B法院書記官  王少玲


司法院資訊處製作；財團法人民間司法改革基金會備份。
